Images des répertoires du notaire Marcelin Benjamin Guyet-Desfontaines pour l'étude XIV
Archives nationales de France
Images des répertoires du notaire Marcelin Benjamin Guyet-Desfontaines pour l'étude XIV
30 mai 1826 - 9 février 1836
MC/RE/XIV/14 - MC/RE/XIV/16
Etude XIV; Guyet-Desfontaines, Marcelin-Benjamin
3 registres
Archives nationales de France
Minutes et répertoires: la loi 2008-696 du 15 juillet 2008 relative aux archives a fixé à 75 ans à compter de la date de l'acte, ou à 25 ans à compter de la date du décès de l'intéressé si ce délai est plus bref, le délai de communication des minutes et répertoires des notaires; ce délai est porté à 100 ans à compter de la date de l'acte si le document se rapporte à un mineur (code du Patrimoine, articles L213-2, 4e d et 5e).
Autres documents de l'étude (dossiers de clients, comptabilité...): s'agissant d'archives privées, ces documents sont communicables selon les modalités fixées par le déposant ou le donateur.
Certains documents ne sont pas accessibles sous leur forme originale en raison de leur mauvais état de conservation.
Registres entrés aux Archives nationales en 1947.
Images des répertoires de l’étude XIV
Archives de l'étude XIV
répertoire d'officier public ministériel
- Répertoire chronologique pour la période du 30 mai 1826 au 6 janvier 1827, 30 mai 1826 - 6 janvier 1827; MC/RE/XIV/14; Répertoire de 53 feuillets de papier manuscrits, hauteur 35,5 x largeur 24,5 cm, composé de 1 cahier de 13 feuillets et 1 cahier de 40 feuillets foliotés par le tribunal de 1ère instance de Paris, et qui fait partie d'un registre de 356 feuillets. Le registre est dans un état moyen. Le feuillet 356 est blanc.
  Registre folioté en 2003 (foliotation non visible à l'écran)
  Le registre contient aussi le répertoire du notaire Louis Breton pour la période du 2 janvier 1821 au 29 mai 1826.
  Le répertoire contient les informations suivantes: 1. le n° de l'acte dans l'année; 2. date du jour; 3. nature de l'acte passé en brevet; 4. nature de l'acte passé en minute; 5. nom, prénom, domicile des parties, indication sur la situation et les prix des biens; 6. date d'enregistrement de l'acte; 7. droits d'enregistrement.
  Attention: seuls les actes passés en minute sont conservés; les actes mentionnés dans le répertoire comme passés en simple brevet (colonne 3) ne sont pas conservés par les notaires et ne sont donc pas versés au Minutier (ils sont remis aux clients).
  répertoire
  - Liste chronologique des actes pour la période du 30 mai au 30 décembre 1826, 30 mai - 30 décembre 1826; 313 v°-364 r°; 52 feuillets
    - du 30 mai au 30 septembre 1826, 30 mai - 30 septembre 1826; 313 v °-341 v°; 29 feuillets
    - du 2 octobre au 30 décembre 1826, 2 octobre - 30 décembre 1826; 341 v°-364 r°; 24 feuillets
  - Liste chronologique des actes pour la période du 2 au 6 janvier 1827, 2 janvier - 6 janvier 1827; 364 r°-365 v°; 2 feuillets
- Répertoire chronologique pour la période du 8 janvier 1827 au 5 juillet 1831, 8 janvier 1827 - 5 juillet 1831; MC/RE/XIV/15; Un registre de 321 feuillets de papier manuscrits, hauteur 36 x largeur 25,5 cm, composé de 1 cahier de 10 feuillets, 1 cahier de 40 feuillets, 1 cahier de 70 feuillets, 1 cahier de 76 feuillets, 1 cahier de 40 feuillets et 1 cahier de 89 feuillets foliotés par le tribunal de 1ère instance de Paris. Le registre n'est pas en bon état. La reliure est à refaire. Les feuillets 1 à 10 et 313 à 320 sont détachés. Les feuillets 22, 193 et 312 sont déchirés. Le feuillet 321 est volant et ne fait pas partie du registre.
  - Liste chronologique des actes pour la période du 8 janvier au 31 décembre 1827, 8 janvier - 31 décembre 1827; 1 r°-97 r°; 97 feuillets
    - du 8 janvier au 30 avril 1827, 8 janvier - 30 avril 1827; 1 r°-31 v°; 31 feuillets
    - du 2 mai au 31 août 1827, 2 mai - 31 août 1827; 31 v°-66 v°; 36 feuillets
    - du 1er septembre au 31 décembre 1827, 1er septembre - 31 décembre 1827; 66 v°-97 r°; 32 feuillets
  - Liste chronologique des actes pour la période du 2 janvier au 31 décembre 1828, 2 janvier - 31 décembre 1828; 97 r°-191 r°; 95 feuillets
    - du 2 janvier au 30 avril 1828, 2 janvier - 30 avril 1828; 97 r°-133 r°; 37 feuillets
    - du 1er mai au 30 août 1828, 1er mai - 30 août 1828; 133 v°-164 v°; 32 feuillets
    - du 1er septembre au 31 décembre 1828, 1er septembre - 31 décembre 1828; 164 v°-191 r°; 28 feuillets
  - Liste chronologique des actes pour la période du 2 janvier au 31 décembre 1829, 2 janvier - 31 décembre 1829; 191 r°-259 r°; 69 feuillets
    - du 2 janvier au 30 juin 1829, 2 janvier - 30 juin 1829; 191 r°-227 v°; 37 feuillets
    - du 1er juillet au 31 décembre 1829, 1er juillet - 31 décembre 1829; 227 v°-259 r°; 33 feuillets
  - Liste chronologique des actes pour la période du 4 janvier au 31 décembre 1830, 4 janvier - 31 décembre 1830; 259 r°-307 r°; 49 feuillets
    - du 4 janvier au 30 juin 1830, 4 janvier - 30 juin 1830; 259 r°-287 v°; 29 feuillets
    - du 1er juillet au 31 décembre 1830, 1er juillet - 31 décembre 1830; 287 v°-307 r°; 33 feuillets
  - Liste chronologique des actes pour la période du 3 janvier au 5 juillet 1831, 3 janvier - 5 juillet 1831; 307 r°-320 v°; 14 feuillets
- Répertoire chronologique pour la période du 8 juillet 1831 au 9 février 1836, 8 juillet 1831 - 9 février 1836; MC/RE/XIV/16; Répertoire de 146 feuillets de papier manuscrits, hauteur 35 x largeur 25 cm, composé de 2 cahiers de 50 feuillets et 1 cahier de 46 feuillets foliotés par le tribunal de 1ère instance de Paris et qui fait partie d'un registre de 327 feuillets. Le registre n'est pas en bon état. La reliure est à refaire. Les feuillets 1, 9, 60, 113 sont déchirés. Le feuillet 60 est dérelié.
  Le registre contient aussi le répertoire du notaire Thibault Rémond Poumet pour la période du 10 février 1836 au 20 avril 1843.
  - Liste chronologique des actes pour la période du 8 juillet au 31 décembre 1831, 8 juillet - 31 décembre 1831; 1 r°-13 r°; 13 feuillets
  - Liste chronologique des actes pour la période du 2 janvier au 31 décembre 1832, 2 janvier - 31 décembre 1832; 13 r°-49 v°; 37 feuillets
  - Liste chronologique des actes pour la période du 2 janvier au 31 décembre 1833, 2 janvier - 31 décembre 1833; 50 r°-81 v°; 32 feuillets
  - Liste chronologique des actes pour la période du 2 janvier au 31 décembre 1834, 2 janvier - 31 décembre 1834; 82 r°-110 r°; 33 feuillets
  - Liste chronologique des actes pour la période du 2 janvier au 31 décembre 1835, 2 janvier - 31 décembre 1835; 110 r°-141 r°; 32 feuillets
  - Liste chronologique des actes pour la période du 2 janvier au 9 février 1836, 2 janvier - 9 février 1836; 141 r°-146 r°; 6 feuillets